【裁判字號】    97,重訴,68
【裁判日期】    970623
【裁判案由】    給付貨款等
【裁判全文】
臺灣桃園地方法院民事判決              97年度重訴字第68號
原      告  金蘭食品股份有限公司
法定代理人  丙○○
訴訟代理人  甲○○
被      告  黃國鈞即鎰豐商行
            乙○○
                        號
上列當事人間請求給付貨款事件，於民國97年6 月9 日言詞辯論
終結，本院判決如下：
    主      文
被告應連帶給付原告新臺幣柒佰肆拾壹萬仟零貳元及自民國九
十七年五月十三日起至清償日止，按年息百分之十二計算之利息
，及自民國九十七年五月十三日起至清償日止，按年息百分之十
二計算之違約金。
訴訟費用由被告負擔。
本判決於原告以新台幣貳佰肆拾柒萬壹仟元為被告供擔保後，得
假執行。
    事實及理由
一、本件被告經合法通知，未於言詞辯論期日到場，核無民事訴
    訟法第386 條所列各款情形，爰依原告之聲請，由其一造辯
    論而為判決。
二、原告主張：被告黃國鈞開設鎰豐商行，為經銷原告之醬油產
    品，於民國96年9月6日挽同被告乙○○為連帶保證人，連帶
    保證於經銷原告公司產品期間，積欠原告之貨款、票款及其
    他損害賠償之債務能予清償，並由被告乙○○提供座落於苗
    栗縣苑裡鎮○○段1067地號土地所有權全部，設定最高限額
    新台幣（下同）840 萬元之抵押權給原告以擔保貨款，約定
    遲延利息及違約金皆按年息百分之12計算。被告黃國鈞即鎰
    豐商行於96年12月間迭向原告購貨，積欠原告貨款達7,413,
    002元，嗣後簽發如附表所示之支票4紙，合計新台幣1,990,
    246 元，給予原告抵償貨款。詎知其所交付為償還貨款之支
    票，屆期提示仍因存款不足而遭退票在案，迄今被告黃國鈞
    即鎰豐商行所積欠之貨款總額為仍為7,413,002 元，嗣原告
    向被告等追索系爭貨款，皆無結果，爰依兩造間前開買賣契
    約法律關係提起本件訴訟，並聲明：除擔保金額外如主文所
    示。
三、被告之聲明及陳述：被告皆未於言詞辯論期日到場，亦未提
    出書狀為何聲明或陳述。
四、按當事人對於他造主張之事實，於言詞辯論時不爭執者，視
    同自認。但因他項陳述可認為爭執者，不在此限。當事人對
    於他造主張之事實，已於相當時期受合法之通知，而於言詞
    辯論期日不到場，亦未提出準備書狀爭執者，準用第一項之
    規定。民事訴訟法第280 條第1 項、第3 項前段分別定有明
    文。本件原告上開主張，業據其提出他項權利證書、抵押權
    契約書暨約定事項、出貨單影本及其出貨單明細表、支票暨
    退票理由影本及其明細表各1 件（均為影本附卷）為證，核
    屬相符；而記載原告上開主張之起訴狀繕本，業分別於97年
    4 月7日合法送達予被告乙○○（本件起訴狀繕本於97年3月
    26 日寄存送達於被告乙○○，依民事訴訟法第138條第2 項
    之規定，自寄存之日起經10日發生效力，則該送達係於97年
    4月7日生效）；以及97年5 月12日合法送達於被告黃國鈞即
    鎰豐商行 (本件因被告黃國鈞即鎰豐商行應為送達之處所不
    明，原告於年4 月22日將本院公示送達之公告登載於新聞紙
    ，經20日，即於97年5月12日發生送達之效力。)，有本院送
    達證書及登載公示送達公告之新聞紙各1 紙在卷可稽，被告
    乙○○對於原告主張之事實，既未於言詞辯論期日到場爭執
    ，亦未提出書狀作何聲明或陳述，堪認被告已自認原告之主
    張為真實。另被告黃國鈞即鎰豐商行雖因公示送達，而不適
    用民事訴訟法第280條第1項前段規定，惟本件業據原告提出
    上述證據資料為證，應認原告之主張屬實。
五、按稱買賣者，謂當事人約定一方移轉財產權於他方，他方支
    付價金之契約。買受人對於出賣人，有交付約定價金及受領
    標的物之義務。又給付有確定期限者，債務人自期限屆滿時
    起，負遲延責任。給付無確定期限者，債務人於債權人得請
    求給付時，經其催告而未為給付，自受催告時起，負遲延責
    任。其經債權人起訴而送達訴狀，或依督促程序送達支付命
    令，或為其他相類之行為者，與催告有同一之效力。遲延之
    債務，以支付金錢為標的者，債權人得請求依法定利率計算
    之遲延利息。但約定利率較高者，仍從其約定利率。稱保證
    者，謂當事人約定，一方於他方之債務人不履行債務時，由
    其代負履行責任之契約。保證債務，除契約另有訂定外，包
    含主債務之利息、違約金、損害賠償及其他從屬於主債務之
    負擔。數人負同一債務，明示對於債權人各負全部給付之責
    任者，為連帶債務；連帶債務之債權人，得對於債務人之全
    體，同時請求全部之給付，且連帶債務未全部履行前，全體
    債務人仍負連帶責任，民法第345條第1項、第367條、第229
    條第1項、第2項、第233條第1項、第739條、第740條、第27
    2條第1項及第273 條分別定有明文。經查，本件兩造間既有
    如上之買賣關係，被告黃國鈞即鎰豐商行為買受人，自有交
    付買賣價金即上述貨款予原告之義務，被告乙○○則為連帶
    保證人，依上開法律之規定自應對主債務人積欠原告之買賣
    價金、利息及違約金負連帶清償責任。原告請求被告等連帶
    給付系爭貨款，自屬有據。
六、從而，原告依據買賣之法律關係，請求被告連帶給付7,413,
    002元及自起訴狀繕本送達之翌日即97年5月13日起至清償日
    止，按年息百分之12計算之利息及違約金，為有理由，應予
    准許。
七、原告陳明願供擔保，請准宣告假執行，經核於法並無不合，
    爰酌定相當之擔保金額准許之。
八、據上論結，本件原告之訴為有理由，依民事訴訟法第385 條
    第1項前段、第78條、第85條第2項、第390條第2項，判決如
    主文。
中    華    民    國    97    年    6     月    23    日
                  民事第二庭    法  官  黃漢權
以上正本係照原本作成
如對本判決上訴，須於判決送達後20日內向本院提出上訴狀
中    華    民    國    97    年    6     月    23    日
                            書記官  劉寶霞
附表：鎰豐商行黃國鈞積欠貨款之支票及退票理由明細表。
┌───┬─────┬────┬────┬────┬────┬────┬─────┬──┐
│發票人│付款銀行  │帳    號│支票號碼│支票面額│發 票 日│提 示 日│ 退票理由 │備註│
├───┼─────┼────┼────┼────┼────┼────┼─────┼──┤
│黃國鈞│彰化銀行  │ 03 -   │ C N    │ 597,562│96.11.05│96.12.28│存款不足及│    │
│      │東林口分行│ 0000000│ 0000000│        │        │        │拒絕往來  │    │
├───┼─────┼────┼────┼────┼────┼────┼─────┼──┤
│黃國鈞│彰化銀行  │ 03-    │ C N    │ 597,562│96.11.10│96.12.24│存款不足及│    │
│      │東林口分行│ 0000000│ 0000000│        │        │        │拒絕往來  │    │
├───┼─────┼────┼────┼────┼────┼────┼─────┼──┤
│黃國鈞│彰化銀行  │ 03-    │ C N    │ 597,562│96.11.24│96.12.24│存款不足及│    │
│      │東林口分行│ 0000000│ 0000000│        │        │        │拒絕往來  │    │
├───┼─────┼────┼────┼────┼────┼────┼─────┼──┤
│姚鴻全│彰化銀行  │ 03-    │ C M    │ 197,560│96.11.26│96.12.26│存款不足  │客票│
│      │西三重分行│ 0000000│ 0000000│        │        │        │          │    │
├───┴─────┴────┴────┴────┴────┴────┴─────┴──┤
│上開貨款支票 ４ 張合計新台幣：１,９９０,２４６元整                                    │


司法院資訊處製作；財團法人民間司法改革基金會備份。
